【裁判字號】    92,易,103
【裁判日期】    920310
【裁判案由】    竊盜等
【裁判全文】
臺灣彰化地方法院刑事判決                          九十二年度易字第一三號
    公  訴  人  臺灣彰化地方法院檢察署檢察官
    被      告  丙○○  男  三.
右列被告因竊盜案件，經檢察官提起公訴（九十一年度偵字第八六八七號），本院判
決如左：
    主  文
丙○○結夥三人以上，攜帶兇器竊盜未遂，累犯，處有期徒刑捌月。
扣案之十字弓貳支、箭參拾肆支、斧頭壹支、鳥網壹件、鍊鋸壹支均沒收。
    事  實
一、丙○○前因竊盜案件，經本院以八十七年度第九九八號判處有期徒刑三年三月，
    於民國九十一年六月四日假釋出監，於九十一年十二月十六日假釋期滿，視為執
    行完畢，猶不知戒慎，於九十一年十二月六日六時許，結夥綽號「阿坤」之成年
    男子及一名真實姓名年籍不詳之成年男子，共同基於意圖為自己不法所有之犯意
    聯絡，在彰化縣大村鄉和平村山區上，先由該二名男子架設補鴿網，嗣他人進行
    放飛訓練之賽鴿落網後，再持客觀上足供凶器使用之斧頭一支、鍊鉅一支及槍砲
    彈藥刀械管制條管制之十字弓二支、箭三十四支，將飛上網之鴿子取下之方式，
    以竊取不特定人所放飛之賽鴿。迨於同日八時二十分許，經警接獲線報到現場巡
    查發現，該二不詳姓名男子見狀趁隙逃逸，站在簡易搭蓋之瞭忘台上、手持十字
    弓之丙○○則被當場逮捕，並扣得渠等所共同持有之十字弓二支、箭三十四支、
    斧頭一支、鳥網一件、鍊鉅一支。丙○○被逮捕之後，即有甲○○、乙○○等人
    分別於同日九時許放飛之鴿子飛經該處，為渠等架設之鳥網捕獲。
二、案經彰化縣警察局彰化分局報請臺灣彰化地方法院檢察署檢察官偵查起訴。
    理  由
一、右揭事實，業據被告丙○○於審理時坦承不諱，核與現場查獲之員警邱灃鮮到庭
    及被害人甲○○、乙○○警訊時之男證述之情節相符，而扣案之十字弓二支（含
    箭三十四支），係屬槍砲彈藥刀械管制條例所管制之刀械節，有彰化縣警察局彰
    警保字第○九一○○○八九○八號函附卷可稽。此外，復有現場相片十一張、贓
    物領據附卷可參，且有十字弓二支、箭三十四支、斧頭一支、鳥網一件、鍊鋸一
    支等物扣案可證，被告自白與事實相符，本件事證明確，被告犯行洵堪認定。
二、被告結夥二名年籍不詳成年男子攜帶管制刀械十字弓二支（含箭三十四支）沿彰
    化縣大村鄉之公共場所一路行至大村鄉和平村山區部分，核犯槍砲彈藥刀械管制
    條例第十五條第二款、第三款之於公共場所，結夥未經許可攜帶刀械罪。公訴意
    旨認被告係犯同條例第十四條第三項之未經許可持有刀械罪，起訴法條尚有未洽
    ，應予變更。至其著手行竊賽鴿未得逞部分，係犯刑法第三百二十一條第二項第
    三款、第四款、第一項之結夥三人以上攜帶兇器竊盜未遂罪（公訴人漏引第四款
    ）。被告所犯右述二罪，均與該二名年籍不詳男子有犯意連絡及行為分擔，為共
    同正犯，又此二罪間有方法與目的之牽連關係，應依牽連犯之規定從一重以結夥
    三人以上攜帶兇器竊盜未遂罪處斷。另查，被告曾有如事實欄所載之犯罪科刑執
    行情形，有臺灣彰化地方法院檢察署刑案資料查註紀錄表一份附卷可證，其受有
    期徒刑執行完畢後，於五年內再犯有期徒刑以上之本罪，為累犯，應依法加重其
    刑。再查，被告與該二名男子已著手於竊盜犯行之實施，因旋遭警員邱灃鮮制止
    、逮捕之意外障礙始未得逞，為障礙未遂，爰依刑法第二十六條前段規定，減輕
    其刑。前揭刑之加、減，並應依法先加重後減輕之。爰審酌被告之犯罪動機、目
    的、手段、攜帶兇器之種類、危險性之大小、犯行所生危害之輕重及其犯後態度
    等一切情狀，量處如主文所示之刑。
三、扣案管制刀械十字弓二支（含箭三十四支），為違禁物，不論屬被告所有與否，
    應依刑法第三十八條第一項第一款規定，宣告沒收。另扣案之斧頭一支、鳥網一
    件、鍊鉅一支為共犯所有供犯罪之用，應依刑法第三十八條第一項第二款規定，
    宣告沒收。
四、被告未受許可而退庭，爰不待其陳述逕行判決
據上論斷，應依刑事訴訟法第二百九十九條第一項前段、第三百條、第三百零五條，
槍砲彈藥刀械管制條例第十五條第二款、第三款，刑法第十一條前段、第二十八條、
第三百二十一條第一項第三款、第四款、第二項、第五十五條、第四十七條、第二十
六條前段、第三十八條第一項第一款、第二款，判決如主文。
本案經檢察官黃淑媛到庭執行職務。
中      華      民      國    九十二    年      三      月      十      日
                              臺灣彰化地方法院刑事第一庭
                                法      官  宋  恭  良
右正本證明與原本無異。
如不服本判決，應於判決送達後十日內向本院提出上訴狀( 應附繕本 )。
告訴人或被害人對於判決如有不服具備理由請求檢察官上訴者，其上訴期間之計算係
以檢察官收受判決正本之日期為準。
                                法院書記官  劉  玫  金
中      華      民      國    九十二    年      三      月      十      日
附本件論罪科刑依據之法條：
槍砲彈藥刀械管制條例第十五條
未經許可攜帶刀械而有下列情形之一者，處二年以下有期徒刑：
一  於夜間犯之者。
二  於車站、埠頭、航空站、公共場所或公眾得出入之場所犯之者。
三  結夥犯之者。
刑法第三百二十一條
犯竊盜罪而有左列情形之一者，處六月以上五年以下有期徒刑：
一  於夜間侵入住宅或有人居住之建築物、船艦，或隱匿其內而犯之者。
二  毀越門扇、牆垣或其他安全設備而犯之者。
三  攜帶兇器而犯之者。
四  結夥三人以上而犯之者。
五  乘火災、水災或其他災害之際而犯之者。
六  在車站或埠頭而犯之者。
前項之未遂罰之。


司法院資訊處製作；財團法人民間司法改革基金會備份。
